臺灣高等法院刑事判決
108年度上訴字第4196號
上  訴  人  
即  被  告  何至忠


上列上訴人因違反毒品危害防制條例案件，不服臺灣新北地方法
院108年度審訴字第1226號，中華民國108年10月28日第一審判決
（起訴案號：臺灣新北地方檢察署108年度毒偵字第1693、3369
號），提起上訴，本院判決如下：
    主  文
上訴駁回。               
    理  由
一、按刑事訴訟法第350條、第361條、第362條、第367條規定，
    不服地方法院之第一審判決而上訴者，須提出上訴書狀，並
    應敘述具體理由，為上訴必備之程式；其所提出之書狀未敘
    述上訴理由，或僅曾以言詞陳述上訴理由者，均應於上訴期
    間屆滿後20日內補提理由書於第一審法院。第一審法院經形
    式審查，認逾期未補提上訴理由者，應定期間先命補正，逾
    期未補正者，為上訴不合法律上之程式，應以裁定駁回。倘
    已提出上訴理由，但所提非屬具體理由者，則由第二審法院
    以上訴不合法律上之程式，判決駁回。所謂具體理由，須就
    不服判決之理由為具體之敘述而非空泛之指摘，倘僅泛言原
    判決認事用法不當、採證違法或判決不公、量刑失之過重或
    輕縱等空詞，而無實際論述內容，即無具體可言，難謂已敘
    述具體理由（最高法院106年度第8次刑事庭會議決議參照）
    。是不服地方法院之第一審判決而上訴者，須提出上訴書狀
    ，且應於上訴書狀本身內敘明上訴之具體理由，如不能認係
    具體理由者，上訴即非合法。
二、本件上訴人即被告何至忠（下稱被告）不服原判決，提起上
    訴，其上訴意旨略稱：伊因生活不順遂、抗壓性低，一時意
    志不堅，於民國108年3月7日向友人討取第一級毒品、第二
    級毒品，自行在家中施用，伊為此深感悔悟，而伊為家中經
    濟支柱，且尚有年邁雙親需照養，一旦入獄服刑，恐無人照
    料，懇請本院審酌上情並給予機會云云。
三、惟查：按量刑係法院就繫屬個案犯罪之整體評價，為事實審
    法院得依職權自由裁量之事項，量刑判斷當否之準據，應就
    判決之整體觀察為綜合考量，並應受比例原則等法則之拘束
    ，非可恣意為之，致礙其公平正義之維護，必須兼顧一般預
    防之普遍適應性與具體個案特別預防之妥當性，始稱相當。
    苟已斟酌刑法第57條各款所列情狀，而未逾越法定刑度，如
    無偏執一端，致有明顯失出失入之恣意為之情形，上級審法
    院即不得單就量刑部分遽指為不當或違法。查原判決除依憑
    被告之自白、新北市政府警察局海山分局檢體採證同意書、
    新北市政府警察局受採集尿液檢體人姓名及檢體編號對照表
    及該公司於108年4月2日、4月22日出具之濫用藥物檢驗報告
    各1份等證據資料，認定被告施用第ㄧ級毒品、第二級毒品犯
    行明確，而以同一施用行為觸犯上揭2罪名，為想像競合犯
    ，應依刑法第55條之規定從一重之施用第一級毒品罪處斷外
    ，並就如何量定被告宣告刑之理由，業已審酌被告前⑴因施
    用毒品案件，經原審法院以102年度審訴字第109號判處有期
    徒刑11月確定；⑵因施用毒品案件，經原審法院以103年度審
    訴字第610號判處有期徒刑10月、5月，嗣由本院以103年度
    上訴字第2100號判決駁回上訴確定，並經原審法院以103年
    度聲字第5782號裁定定應執行有期徒刑1年1月確定，上開⑴
    、⑵所示之刑接續執行，於104年9月25日縮短刑期假釋出監
    ，假釋期間付保護管束，於105年2月16日保護管束期滿未經
    撤銷，其未執行之刑，以已執行論，有本院被告前案紀錄表
    在卷可按，其於刑之執行完畢後，5年內故意再犯本件有期
    徒刑以上之罪，為累犯；另依司法院釋字第775號解釋所示
    ，為避免發生罪刑不相當之情形，法院就該個案依該解釋意
    旨，裁量是否加重最低本刑，原審審酌被告前因施用毒品等
    案件，經法院判處罪刑暨定應執行刑，並接續執行，於105
    年2月16日執行完畢，竟仍不知戒慎其行，旋即又於徒刑執
    行完畢後5年內故意再為本件施用第一級、第二級毒品犯行
    ，參酌前、後案所犯罪質相同，足認被告忽視法律禁令，對
    刑罰反應力薄弱，故依刑法第47條第1項規定加重其刑；復
    審酌被告前有多次施用毒品前科，其未思改過自新，再犯本
    件施用毒品案件，顯然先前所受刑之宣告、執行，均未收警
    惕之效，被告既無確實戒毒之決心，應施以相當之刑罰，兼
    衡其國中畢業之智識程度、家庭經濟狀況小康、目前工作月
    收入約新臺幣4萬多元、需撫養約70歲之父母親，及其犯後
    坦承施用毒品犯行，且其施用毒品犯行所生危害，主要以自
    戕身心健康為主，對於他人生命、身體、財產等法益，尚未
    查得重大直接危害等一切情狀，認被告施用第一級毒品，累
    犯，處有期徒刑10月，從形式上觀之，核原審量刑並無濫用
    量刑權限，亦無其他失出或失入之違法或失當之處。茲原判
    決業已充分考量被告之前案紀錄、刑法第57條各款及其上訴
    意旨所指之上開情狀，並依職權裁量科刑，尚未逾越法定範
    圍，又未濫用其職權，自不得遽指為違法。被告上訴意旨所
    述，無非係純屬個人主觀上對法院量刑之期盼，尚不足以影
    響原判決之本旨，其所執上訴理由，顯非依據卷內既有訴訟
    資料或提出新事實、新證據，指摘或表明第一審判決有何採
    證認事、用法或量刑等足以影響判決本旨之不當或違法，自
    形式上觀察，核非足以動搖原判決之具體理由，揆諸前揭敘
    明，應認其上訴為不合法律上之程式，爰不經言詞辯論，逕
    予駁回。
據上論斷，應依刑事訴訟法第367 條前段、第372 條，判決如主
文。
中　　華　　民　　國　　108 　年　　12　　月　　30　　日
                  刑事第十一庭  審判長法　官　楊力進
                              　　    法　官　許文章
                              　    　法　官　沈君玲
以上正本證明與原本無異。
如不服本判決，應於收受送達後10日內向本院提出上訴書狀，其
未敘述上訴之理由者並得於提起上訴後10日內向本院補提理由書
（均須按他造當事人之人數附繕本）「切勿逕送上級法院」。
                                  　　書記官　彭于瑛
中　　華　　民　　國　　108 　年　　12　　月　　30　　日